# 经营租赁租期如何确定

提问人：雪儿的小猪 时间：2022-01-13 15:29:41
我想咨询一下关于新租赁准则下关联方之间的租赁问题。我们年报审计项目中，存在关联方租赁房产的情况，目前租赁合同是三年一签，但是他们已经续租了十几年了，而且后期还会继续租，那这种情况下，按照新租赁准则处理的话，租赁期应该如何确定呢？

回答人：chenyiwei
即将出版的《计学精要 2021 》中对此类问题（关联方之间租约一年一签的处理）有讨论，可参考。